【裁判字號】    97,訴,1173
【裁判日期】    980424
【裁判案由】    商業會計法等
【裁判全文】
臺灣臺北地方法院刑事判決              97年度訴字第1173號
公  訴  人  臺灣臺北地方法院檢察署檢察官
被      告  丙○○
指定辯護人  本院公設辯護人乙○○
上列被告因違反商業會計法案件，經檢察官提起公訴（96年度偵
字第10781號），本院判決如下：
    主  文
丙○○共同連續商業負責人，以明知為不實之事項，而填製會計
憑證，處有期徒刑拾月，減為有期徒刑伍月，如易科罰金，以銀
元佰元即新臺幣玖佰元折算壹日。
    事  實
一、丙○○與甲○○共同基於填製不實會計憑證及幫助他人逃漏
    稅之概括犯意聯絡，於民國94年4月14日向臺北市政府商業
    管理處申請將址設臺北市○○區○○街50號智申工程有限公
    司【下稱智申公司，原名為台光燈科技有限公司（下稱台光
    燈公司）】負責人呂宜陵變更為丙○○，而係商業會計法之
    商業負責人，明知智申公司未銷貨予如附表所示公司，竟自
    94年4月至同年8月間止，推由甲○○連續填製以附表所示公
    司為買受人及填入銷售品名、數量、金額均不實之原始憑證
    統一發票張數及銷售金額合計為36紙/新臺幣（下同）3,870
    萬420元，交付附表所示公司，充作渠等向智申公司買受商
    品之進項憑證。附表所示公司即持其中29紙發票，銷售金額
    合計3,028萬5,420元（其中編號5公司編號至發票除外
    ），向稅捐機關申報扣抵營業稅，以此方式幫助附表所示公
    司逃漏營業稅合計151萬4,271元。
二、案經財政部臺北市國稅局移請臺灣臺北地方法院檢察署檢察
    官偵查起訴。
    理  由
壹、證據能力：
    證人呂俊昌、甲○○於檢察事務官調查中所為之陳述，渠等
    2人於偵查中向檢察官所為之陳述、財政部臺北市國稅局審
    查三科查緝案件稽查報告書，固分屬被告以外之人於審判外
    之言詞、書面陳述，惟當事人就此未於言詞辯論終結前聲明
    異議，亦無聲請傳訊，顯放棄行使詰問權，本院審酌該陳述
    作成時情況，並無違法或不當之處，適為本案證據；而證人
    呂俊昌、甲○○於偵查中向檢察官所為之陳述，業經具結，
    有結文存卷可憑，復查無顯不可信之情，依刑事訴訟法第15
    9條之5第2項、第1項、第159條之1第2項規定，均具證據能
    力。至其餘資以認定本案之非供述證據（詳後述），查無違
    反法定程序取得之情，依同法第158條之4規定反面解釋，亦
    有證據能力。
貳、實體部分：
一、訊據被告丙○○矢口否認有上開犯行，辯稱：不知係智申公
    司負責人，身分證於94年遺失，未拿身分證予甲○○辦理公
    司登記，股東同意書丙○○3字非伊所簽云云。惟查：
(一)被告為智申公司董事而為其負責人。該公司於上揭期間未銷貨
  予附表所示公司，仍填製以附表所示公司為買受人及填入銷售
  品名、數量、金額均不實之統一發票張數及銷售金額合計為36
  紙/新臺幣（下同）3,870萬420元，交付附表所示公司，充作
  渠等向智申公司買受商品之進項憑證。附表所示公司即持其中
  29紙發票，銷售金額合計3,028萬5,420元（其中編號5公司編
  號至發票除外），向稅捐機關申報扣抵營業稅，逃漏稅額
  合計151萬4,271元，有財政部臺北市國稅局審查三科查緝案件
  稽查報告書、營業稅稅籍查詢作業單、專案申請調檔統一發票
  查核名冊及查核清單、智申公司登記案卷、公司設立登記表及
  變更登記表附卷為證，是智申公司填製36紙不實統一發票，交
  付附表所示公司，附表所示公司持其中29紙申報扣抵營業稅，
  逃漏前揭稅額之事實，至堪認定。
(二)丙○○交付己之身分證並親簽股東同意書，而應允甲○○擔任
  智申公司負責人，被告與甲○○有填製不實會計憑證及幫助他
  人逃漏稅之犯意聯絡及行為分擔一節，此有下列證據得資證明
  ：
1.被告為智申公司負責人更名登記所檢附之身分證補發日期係93
  年12月13日【臺灣臺北地方法院檢察署96年度偵字第10781號
  （下稱偵卷）2卷第94頁背面】，而本院向臺北市中山區戶政
  事務所函詢被告身分證歷次補發紀錄，該所函謂：被告於93年
  10月4日（遺失日期為同年9月17日）、93年12月13日（遺失日
  期為同年月8日），申請2次補發國民身分證，並有2紙補領國
  民身分證申請書附卷為憑（本院卷第37、38-39頁），觀被告
  於身分證遺失後均知儘速申補一節，足認身分證均在被告管領
  持有中，此從被告供認身分證有時放身上，有時放家裡等語即
  得徵之（本院卷第90頁），是身分證倘遭同住一層建物而分居
  不同房間之其他房客取走，被告當能即時察覺，惟被告於93年
  12月13日申請補發後，再無申請補發身分證紀錄，有上開戶政
  事務所函文存卷可參，又未報警，堪認身分證於94年確在被告
  管領持有中，是除經被告親交予他人外，原無人能取得其身分
  證，足證被告確係交付他人，其所辯身分證94年遺失云云，與
  上開證據不符，顯無可採。
2.被告於本院審理時自承：自94年開始至97年7月止，與甲○○
  同住一個房子，惟係不同房間（本院卷第29頁），核與證人甲
  ○○於偵查中所證：與丙○○94年住在一起，是同戶籍，目前
  （指97年1月14日偵查庭）仍住在一起，那裡是我們分租的房
  間等語（偵3卷第40頁背面、偵2卷第159頁）相符；而依甲○
  ○96年12月24日於臺灣臺北地方法院檢察署傳票送達證書送達
  人為本人簽收欄所示：原蓋「丙○○」印章簽收，嗣將該部分
  畫覆蓋，而改為蓋「甲○○」印章簽收一節，可知被告與甲
  ○○長期同住，2人尚得互持對方印章，足認2人應係熟稔且關
  係密切，參以證人呂俊昌證稱：伊於92或93年將公司（指台光
  燈公司）賣給甲○○，詳細時間不記得，甲○○買公司時，跟
  伊說他要做3C家電，賣公司時將公司大小章、營利事業登記證
  、發票章、統一發票交給他，簽股東同意書時，伊與他有在場
  ，公司過戶係甲○○找的會計師等語（偵2卷第127-128、154
  頁、偵3卷第48、51頁），可知證人呂俊昌確將台光燈公司讓
  與甲○○，甲○○再持被告交付之身分證、印章辦理公司更名
  登記，被告所辯未交付身分證、印章予甲○○云云，與上開事
  證不符，無足憑採。
3.卷附台光燈公司更名為智申公司股東同意書股東簽章一欄「丙
  ○○」3字（偵2卷第101頁），其字跡之結構佈局、態勢、神
  韻及書寫習慣（包括起筆、收筆、筆力、筆速、筆序、連筆等
  筆劃細部特徵）均與被告於偵查、本院準備程序所書寫之「丙
  ○○」字跡相同（偵2卷第57、155頁、本院卷第32頁），是股
  東同意書確係被告親簽，其所辯非伊所簽云云，顯係狡卸之詞
  ，要無可採；而被告係高中教育程度（本院卷第91頁），具一
  定智識，並自承：伊作電腦網路行銷，如買賣天幣，在94、95
  年間在家附近餐廳打工，送便當，固定性、臨時性工作都有（
  偵2卷第56頁背面、本院卷第89頁），足認被告應具相當社會
  生活經驗，當不可能未經審閱即任意在重要文件簽名，足證被
  告應知悉己為智申公司董事，始於股東同意書簽名，其所辯不
  知為公司負責人云云，洵無足採。
4.綜上各節，被告知悉己為公司負責人，卻未實際出資及執行公
  司業務，亦不知悉公司有無營業（本院卷第30頁），顯證其係
  智申公司人頭負責人；衡被告為有工作而具相當社會生活經驗
  之成年人，在未知公司營業項目、有無實際營業及經營良窳等
  情況，竟仍主動交付身分證、印章予證人甲○○辦理公司負責
  人、公司名稱之變更登記，而同意為更名後之公司負責人，被
  告就該公司之存續係用於不法之途一情，絕難諉為不知，顯係
  容認甲○○填製不實會計憑證以幫助他人逃漏稅，而與之有犯
  意聯絡及行為分擔甚明。又證人呂俊昌固證稱：簽股東同意書
  （指台光燈公司轉讓由被告承受），被告未在場等語，證人甲
  ○○證稱：伊無經手台光燈公司大小章，亦未辦理公司負責人
  變更登記云云，惟查，被告既將身分證、印章交予甲○○授權
  由其代為辦理公司負責人變更登記，則被告本人原無須親到；
  而證人甲○○2次涉犯幫助他人逃漏稅罪嫌，分經臺灣高等法
  院95年度上重訴字第87號、本院97年度訴字第2115號判決有罪
  確定，有判決、臺灣高等法院被告前案紀錄表存卷可參，足認
  證人甲○○上揭證詞，無非為蔽飾一己犯行，洵無憑採；況證
  人呂俊昌與甲○○素無怨隙，實無故設虛詞致己亦受偽證罪嫌
  追訴處罰風險之可能，是證人呂俊昌證詞，應係真實可信，故
  指定辯護人所引呂俊昌、甲○○證詞均不足據為有利被告之認
  定，是本案事證明確，被告犯行堪以認定，應依法論科。
二、被告行為後，於94年2月2日修正公布之刑法，業自95年7月1
    日起施行。而修正後刑法第2條規定為新舊法比較適用之準
    據法，並無涉行為可罰性要件之變更，故於95年7月1日刑法
    修正施行後，如有新舊法比較，應逕依修正後刑法第2條第1
    項規定，為「從舊從輕」之比較。而本次法律變更，比較時
    應就罪刑有關之共犯、未遂犯、想像競合犯、牽連犯、連續
    犯、結合犯以及累犯加重、自首減輕暨其他法定加減原因（
    如身分加減）與加減例等一切情形，綜其全部罪刑之結果而
    為比較（最高法院95年5月23日95年度第8次刑事庭會議決議
    參照）。經查：
(一)95年5月24日修正公布前商業會計法第71條第1款、稅捐稽徵法
  第43條第1項，法定刑罰金部分，依修正後刑法第33條第5款規
  定，最低額為新臺幣1千元，惟依被告行為時刑法第33條第5款
  規定，罰金最低額僅新臺幣3元。比較修正前後之刑法規定，
  適用修正後規定，對被告並未較有利。
(二)刑法第28條、第31條第1項前段將「實施」修正為「實行」，
  新舊法之共同正犯範圍因而有所變動，自屬犯罪後法律有變更
 （最高法院96年度臺上字第934號判決），惟被告之犯罪行為，
  依修正前後刑法第28條規定，均成立共同正犯，適用新法並未
  較有利於被告。至修正後刑法第31條第1項但書，雖增列得減
  輕其刑之規定，惟對具商業負責人身分之被告並無適用，故新
  法亦未較有利於被告。
(三)修正後刑法刪除第56條連續犯規定，是行為人數犯罪行為於新
  法施行後，即應分論併罰。此刪除雖非犯罪構成要件之變更，
  惟業影響行為人刑罰之法律效果，自屬法律有變更，比較新舊
  法結果，適用被告行為時刑法第56條規定，對被告並無不利。
(四)刑法第55條牽連犯規定亦經刪除，則被告所犯各罪，即應分論
  併罰，比較新舊法結果，以適用修正前刑法第55條牽連犯規定
  ，較有利於被告。
(五)罰金刑之加重，依修正後刑法第67條規定，其最高度及最低度
  同加重之，較修正前刑法第68條所定，僅加重其最高度，為不
  利於被告。
(六)關於易科罰金折算標準，依被告行為時刑法第41條第1項前段
  、罰金罰鍰提高標準條例第2條規定，係以銀元1百元以上、3
  百元以下，即新臺幣3百元以上、9百元以下折算1日。依修正
  後刑法第41條第1項前段規定，則係以新臺幣1千元、2千元、3
  千元折算1日，經比較新舊法，新法對被告亦未有利。
(七)綜上開法律修正前後之整體比較，適用94年2月2日修正後之刑
  罰法律，對被告並未較有利，自應適用修正前刑法相關規定。
三、商業會計法於95年5月24日修正公布，於同年5月26日生效，
    該法第71條第1款刑度由「處五年以下有期徒刑、拘役或科
    或併科新臺幣十五萬元以下罰金」提高為「處五年以下有期
    徒刑、拘役或科或併科新臺幣六十萬元以下罰金」，經比較
    新舊法結果，修正後商業會計法第71條第1款對被告並未較
    有利，故應適用修正前商業會計法第71條第1款規定。按統
    一發票係商業會計法第15條第1款所列之原始憑證，屬商業
    會計憑證之一種（最高法院86年度臺上字第2189號判決參照
    ）。被告為智申公司董事，依公司法第8條第1項規定，為公
    司負責人，係商業會計法第4條規定之商業負責人。其填製
    內容不實之統一發票交付附表所示公司作為進項憑證持向稅
    捐機關扣抵營業稅，以此方式幫助渠等逃漏營業稅，核被告
    所為，係犯95年5月24日修正前商業會計法第71條第1款商業
    負責人填製不實會計憑證罪、稅捐稽徵法第43條第1項幫助
    逃漏稅捐罪。又商業會計法第71條第1款明知不實事項填製
    會計憑證罪，原含業務上登載不實之本質，不再另論刑法第
    215條業務上登載不實文書罪（最高法院92年度臺上字第679
    2號判決、94年度臺非字第98號判決參照）。被告與甲○○
    就上開犯行有犯意聯絡及行為分擔，而係共同正犯。被告多
    次填製不實會計憑證及幫助逃漏稅捐之犯行，時間緊接，所
    犯係構成要件相同之罪名，顯係基於概括犯意反覆為之，各
    為連續犯，應依修正前刑法第56條規定，均以一罪論，並加
    重其刑。又被告所犯填製不實會計憑證罪、幫助逃漏稅捐罪
    間，有方法、目的之牽連關係，應依修正前刑法第55條規定
    ，從一重之填製不實會計憑證罪處斷。指定辯護人雖以被告
    有中度失智症，辯稱得依刑法第19條第2項規定減輕其刑云
    云。然查，依卷附被告中華民國身心障礙手冊所示鑑定日期
    為97年6月6日（本院卷第72頁），已在本案犯行間隔3年餘
    之後，難認被告於本案犯行時即罹失智症；況依被告於本案
    準備、審理程序時，應答切題合宜，就關鍵性問題均知託詞
    避卸，難認被告有因失智症致其辨識行為違法或依其辨識而
    行為之能力有顯著減低之情，當不得依刑法第19條第2項規
    定減輕其刑。爰審酌被告行為時尚無前科，有臺灣高等法院
    被告前案紀錄表在卷為憑；虛開統一發票金額達3,870萬420
    元，幫助逃漏稅金額亦達151萬4,271元，嚴重妨礙稅捐徵納
    之正確性及公平性且影響國家稅收；飾詞狡辯，犯後態度欠
    佳，難認其具悔意及填製不實發票之張數及犯罪動機、目的
    、手段、生活狀況等一切情狀，量處如主文所示之刑。而被
    告犯罪時間在96年4月24日前，查無中華民國九十六年罪犯
    減刑條例所定不得減刑之情，爰依該條例第2條第1項第3款
    、第9條規定，減其宣告刑二分之一，並諭知減得之刑易科
    罰金折算標準。
參、不另為無罪諭知部分：
一、公訴意旨另以：被告丙○○就附表編號5公司編號至發
    票部分，亦涉犯稅捐稽徵法第43條第1項幫助逃漏稅捐罪嫌
    云云。
二、查附表編號5公司係虛設行號，有財政部臺灣省北區國稅局9
    7年9月25日北區國稅審四字第0971051329號函（本院卷第51
    頁）在卷為證，其既係虛設行號而非營業稅課徵之標的，其
    縱自智申公司取得不實之進貨統一發票，即無應納營業稅而
    逃漏可言（最高法院93年度臺上字第262號判決參照），是
    被告此部分無從繩以幫助逃漏稅捐之罪責，原應諭知無罪，
    惟公訴意旨認被告此部分罪嫌，與前揭論罪科刑之幫助逃漏
    稅捐罪間有連續犯之裁判上一罪關係，爰不另諭知無罪。
據上論斷，應依刑事訴訟法第299條第1項前段，修正前商業會計
法第71條第1款，稅捐稽徵法第43條第1項，刑法第11條前段、第
2條第1項前段、（修正前）第28條、第56條、第55條、第41條第
1項前段，修正前罰金罰鍰提高標準條例第2條，現行法規所定貨
幣單位折算新臺幣條例第2條，中華民國九十六年罪犯減刑條例
第2條第1項第3款、第7條、第9條，判決如主文。
本案經檢察官郭騰月到庭執行職務。
中    華    民    國    98    年    4     月    24    日
                    臺灣臺北地方法院刑事第14庭
                        審判長法  官  蔡坤湖
                              法  官  沈君玲
                              法  官  陳琪媛
以上正本證明與原本無異。
如不服本判決應於送達後10日內向本院提出上訴書狀。
                              書記官  陳豪達
中    華    民    國    98    年    4     月    24    日
附錄法條全文：
修正前商業會計法第71條
商業負責人、主辦及經辦會計人員或依法受託代他人處理會計事
務之人員有左列情事之一者，處5年以下有期徒刑、拘役或科或
併科新臺幣15萬元以下罰金：
一、以明知為不實之事項，而填製會計憑證或記入帳冊者。
二、故意使應保存之會計憑證、帳簿報表滅失毀損者。
三、意圖不法之利益而偽造、變造會計憑證、帳簿報表內容或撕
    毀其頁數者。
四、故意遺漏會計事項不為記錄，致使財務報表發生不實之結果
    者。
五、其他利用不正當方法，致使會計事項或財務報表發生不實之
    結果者。
稅捐稽徵法第43條
教唆或幫助犯第41條或第42條之罪者，處3年以下有期徒刑、拘
役或科新臺幣6萬元以下罰金。
稅務人員、執行業務之律師、會計師或其他合法代理人犯前項之
罪者，加重其刑至二分之一。
稅務稽徵人員違反第33條規定者，除觸犯刑法者移送法辦外，處
1萬元以上5萬元以下罰鍰。
附表：
┌───┬──────────┬──┬──────┬────┬─────┬─────┬──────────────┐
│ 編號 │智申公司開立不實發票│編號│發票字軌號碼│簽發日期│發票金額：│逃漏營業稅│       小計：新臺幣(元)     │
│      │所填載之公司名稱    │    │            │        │新臺幣(元)│額：新臺幣├──────┬───────┤
│      │                    │    │            │        │          │(元)      │  發票金額  │ 逃漏營業稅額 │
├───┼──────────┼──┼──────┼────┼─────┼─────┼──────┼───────┤
│  １  │碩緯科技股份有限公司│  │GU00000000  │94年7月 │ 1,710,000│    85,500│   7,645,500│       382,275│
│      │                    ├──┼──────┼────┼─────┼─────┤            │              │
│      │                    │  │GU00000000  │94年7月 │   500,000│    25,000│            │              │
│      │                    ├──┼──────┼────┼─────┼─────┤            │              │
│      │                    │  │GU00000000  │94年7月 │ 1,840,000│    92,000│            │              │
│      │                    ├──┼──────┼────┼─────┼─────┤            │              │
│      │                    │  │GU00000000  │94年7月 │ 1,755,000│    87,750│            │              │
│      │                    ├──┼──────┼────┼─────┼─────┤            │              │
│      │                    │  │GU00000000  │94年7月 │ 1,840,500│    92,025│            │              │
├───┼──────────┼──┼──────┼────┼─────┼─────┼──────┼───────┤
│  ２  │大耀國際開發有限公司│  │GU00000000  │94年7月 │ 1,725,000│    86,250│  11,655,700│       582,785│
│      │                    ├──┼──────┼────┼─────┼─────┤            │              │
│      │                    │  │GU00000000  │94年7月 │ 1,646,500│    82,325│            │              │
│      │                    ├──┼──────┼────┼─────┼─────┤            │              │
│      │                    │  │GU00000000  │94年7月 │ 1,834,000│    91,700│            │              │
│      │                    ├──┼──────┼────┼─────┼─────┤            │              │
│      │                    │  │GU00000000  │94年7月 │ 1,685,000│    84,250│            │              │
│      │                    ├──┼──────┼────┼─────┼─────┤            │              │
│      │                    │  │GU00000000  │94年8月 │ 2,384,000│   119,200│            │              │
│      │                    ├──┼──────┼────┼─────┼─────┤            │              │
│      │                    │  │GU00000000  │94年8月 │ 2,381,200│   119,060│            │              │
├───┼──────────┼──┼──────┼────┼─────┼─────┼──────┼───────┤
│  ３  │凱鉉科技實業股份有限│  │GU00000000  │94年7月 │ 1,792,800│    89,640│   8,958,800│       447,940│
│      │公司                ├──┼──────┼────┼─────┼─────┤            │              │
│      │                    │  │GU00000000  │94年7月 │ 1,720,000│    86,000│            │              │
│      │                    ├──┼──────┼────┼─────┼─────┤            │              │
│      │                    │  │GU00000000  │94年7月 │ 1,850,000│    92,500│            │              │
│      │                    ├──┼──────┼────┼─────┼─────┤            │              │
│      │                    │  │GU00000000  │94年7月 │ 1,756,000│    87,800│            │              │
│      │                    ├──┼──────┼────┼─────┼─────┤            │              │
│      │                    │  │GU00000000  │94年7月 │ 1,840,000│    92,000│            │              │
├───┼──────────┼──┼──────┼────┼─────┼─────┼──────┼───────┤
│  ４  │瀚眾資訊有限公司    │  │EU00000000  │94年3月 │    30,740│     1,537│   2,025,420│       101,271│
│      │                    ├──┼──────┼────┼─────┼─────┤            │              │
│      │                    │  │EU00000000  │94年3月 │   627,640│    31,382│            │              │
│      │                    ├──┼──────┼────┼─────┼─────┤            │              │
│      │                    │  │EU00000000  │94年4月 │   208,800│    10,440│            │              │
│      │                    ├──┼──────┼────┼─────┼─────┤            │              │
│      │                    │  │EU00000000  │94年4月 │    16,420│       821│            │              │
│      │                    ├──┼──────┼────┼─────┼─────┤            │              │
│      │                    │  │EU00000000  │94年4月 │    14,800│       740│            │              │
│      │                    ├──┼──────┼────┼─────┼─────┤            │              │
│      │                    │  │FU00000000  │94年5月 │   306,000│    15,300│            │              │
│      │                    ├──┼──────┼────┼─────┼─────┤            │              │
│      │                    │  │FU00000000  │94年5月 │   230,180│    11,509│            │              │
│      │                    ├──┼──────┼────┼─────┼─────┤            │              │
│      │                    │  │FU00000000  │94年6月 │   224,000│    11,200│            │              │
│      │                    ├──┼──────┼────┼─────┼─────┤            │              │
│      │                    │  │FU00000000  │94年6月 │    28,620│     1,431│            │              │
│      │                    ├──┼──────┼────┼─────┼─────┤            │              │
│      │                    │  │GU00000000  │94年7月 │    18,000│       900│            │              │
│      │                    ├──┼──────┼────┼─────┼─────┤            │              │
│      │                    │  │GU00000000  │94年7月 │     7,220│       361│            │              │
│      │                    ├──┼──────┼────┼─────┼─────┤            │              │
│      │                    │  │GU00000000  │94年7月 │   282,000│    14,100│            │              │
│      │                    ├──┼──────┼────┼─────┼─────┤            │              │
│      │                    │  │GU00000000  │94年7月 │    31,000│     1,550│            │              │
├───┼──────────┼──┼──────┼────┼─────┼─────┼──────┼───────┤
│  ５  │元亨開發有限公司    │  │GU00000000  │94年7月 │   850,000│    X     │   8,415,000│      X       │
│      │                    ├──┼──────┼────┼─────┼─────┤            │              │
│      │                    │  │GU00000000  │94年7月 │   750,000│    X     │            │              │
│      │                    ├──┼──────┼────┼─────┼─────┤            │              │
│      │                    │  │GU00000000  │94年7月 │   860,000│    X     │            │              │
│      │                    ├──┼──────┼────┼─────┼─────┤            │              │
│      │                    │  │GU00000000  │94年7月 │   850,000│    X     │            │              │
│      │                    ├──┼──────┼────┼─────┼─────┤            │              │
│      │                    │  │GU00000000  │94年8月 │   830,000│    X     │            │              │
│      │                    ├──┼──────┼────┼─────┼─────┤            │              │
│      │                    │  │GU00000000  │94年8月 │   875,000│    X     │            │              │
│      │                    ├──┼──────┼────┼─────┼─────┤            │              │
│      │                    │  │GU00000000  │94年8月 │ 3,400,000│    X     │            │              │
├───┴──────────┴──┴──────┴────┴─────┴─────┼──────┼───────┤
│合計                                                                              │38,700,420（│     1,514,271│
│                                                                                  │指36張不實發│              │
│                                                                                  │票部分）    │              │
├─────────────────────────────────────────┴──────┴───────┤
│備註："X "表示因編號5公司為虛設行號而非營業稅課徵之標的，故無逃漏營業稅可言。                                   │
├────────────────────────────────────────────────────────┤
│總計：不實發票總張數：36張。                                                                                  │
│      36張不實發票總金額：38,700,420元。                                                                      │
│      扣除編號５之7張發票，發票張數為：29張。                                                                 │
│      29張發票總金額：30,285,420元。                                                                          │
│      29張發票逃漏營業稅金額合計為：1,514,271元                                                               │
└────────────────────────────────────────────────────────┘


司法院資訊處製作；財團法人民間司法改革基金會備份。
